【裁判字號】    97,台上,2867
【裁判日期】    970626
【裁判案由】    違反毒品危害防制條例
【裁判全文】
最高法院刑事判決            九十七年度台上字第二八六七號
上  訴  人 甲○○
上列上訴人因違反毒品危害防制條例案件，不服台灣高等法院中
華民國九十七年三月三十一日第二審判決（九十七年度上訴字第
八四號，起訴案號：台灣板橋地方法院檢察署九十五年度偵字第
一三五七二號），提起上訴，本院判決如下：
    主  文
上訴駁回。
    理  由
按刑事訴訟法第三百七十七條規定，上訴於第三審法院，非以判
決違背法令為理由，不得為之。是提起第三審上訴，應以原判決
違背法令為理由，係屬法定要件。如果上訴理由書狀並未依據卷
內訴訟資料，具體指摘原判決不適用何種法則或如何適用不當，
或所指摘原判決違法情事，顯與法律規定得為第三審上訴理由之
違法情形，不相適合時，均應認其上訴為違背法律上之程式，予
以駁回。本件原判決撤銷第一審科刑之判決，改判仍論上訴人甲
○○販賣第一級毒品罪，比較行為時及裁判時法律，適用最有利
於上訴人之規定，並依刑法第五十九條酌量減輕其刑，處有期徒
刑八年，已詳敘認定犯罪事實之依據及憑以認定之理由。對於上
訴人否認販賣毒品，所辯：伊係與官宜宏合資向綽號「嫂子」者
購買海洛因，而於翌日拿海洛因給官宜宏，並未賺取官宜宏差價
等語，如何不足採信，原判決亦依查證所得加以指駁說明。按事
實之認定及證據之取捨，乃屬事實審法院之職權，證人等所為供
述及合法調查所得之證據，何者為可採，事實審法院本得參酌其
他相關證據判斷之，苟無違反經驗法則或論理法則，自難指為違
法。原判決依憑上訴人之部分自承、證人官宜宏於警詢及偵審之
證述、證人王德發於警詢之證詞、扣案當場查獲官宜宏、王德發
所持海洛因一小包（淨重零點一公克）及自上訴人住處查獲之海
洛因四小包（共計淨重一點七三公克）、電子磅秤一台、塑膠杓
匙二支、玩具鈔票一疊、分裝袋二百個及卷附法務部調查局鑑定
通知書等項證據，說明何以該二證人於警詢、偵查中之證述具有
證據能力，及如何取捨官宜宏、王德發於警詢及偵審中所為前後
不一之陳述，認定上訴人確有本件犯行，所為證據之取捨及證明
力之判斷與證據法則無違。上訴意旨並未依據卷證資料，具體指
摘原判決如何違背法令，徒謂：官宜宏及王德發之證詞充滿瑕疵
，前後所供不一，應無證據能力，且其二人購買毒品之價格低於
市價，可證上訴人係轉讓毒品予官宜宏等，並非販賣云云，顯係
置原判決之論敘於不顧，仍執陳詞為事實上之爭辯，並對原審採
證認事之職權行使，任意指摘，難謂已符合首揭法定上訴要件。
本件上訴違背法律上之程式，應予駁回。
據上論結，應依刑事訴訟法第三百九十五條前段，判決如主文。
中    華    民    國  九十七  年    六    月  二十六  日
                      最高法院刑事第十一庭
                          審判長法官  花  滿  堂
                                法官  黃  正  興
                                法官  陳  東  誥
                                法官  林  錦  芳
                                法官  魏  新  和
      本件正本證明與原本無異
                                      書  記  官
中    華    民    國  九十七  年    六    月   三十   日
                                                      m


司法院資訊處製作；財團法人民間司法改革基金會備份。
